# 请教陈老师：合营企业合并报表的抵销分录

提问人：园园圆梦 时间：2020-03-12 08:05:26
权益法下，合营方用固定资产对合营企业进行投资
((一）一）
1 、个别报表处理
（ 1 ）借：固定资产清理
累计折旧
固定资产减值准备
贷：固定资产
借：长期股权投资
贷：固定资产清理
资产处置损益
2 、合并报表抵销分录
借：资产处置损益
贷：长期股权投资
（二）（二）
假如合营方的个别报表中还对净利润进行确认
1 、个别报表处理
（ 1 ）借：固定资产清理
累计折旧
固定资产减值准备
贷：固定资产
借：长期股权投资
贷：固定资产清理
资产处置损益
借：长期股权投资
贷：投资收益
（ 2 ）合并报表抵销分录
请教陈老师，此时合并报表的抵销分录，是否借方不不使用“资产处置损益”项目，而用“投资收益”项目。
借：投资收益
贷：长期股权投资

回答人：chenyiwei
这是一种特殊的顺流交易（被投资方以自身权益工具结算），所以也遵循顺流交易抵销的一般原则，将按比例应抵销的顺流交易未实现损益借：资产减值损失，贷：投资收益。

提问人：园园圆梦 时间：2020-03-13 08:05:27
谢谢陈老师的解答
“将按比例应抵销的顺流交易未实现损益借：资产减值损失，贷：投资收益。”
请教陈老师，上面这笔抵销分录的借方为什么是用“资产减值损失”项目？可不可以用不用“资产处置损益”项目？

回答人：chenyiwei
抱歉，写错了，应该是资产处置损益。感谢指出。